最高法院刑事判決　　　　　　　　　　　　　　　　九十三年度台上字第二二九號
　　上　訴　人　甲　○
　　　　　　　　乙○○
右上訴人等因違反藥事法案件，不服台灣高等法院高雄分院中華民國九十一年十一月
二十六日第二審更審判決︵九十一年度上更(一)字第四八號，起訴案號：台灣高雄地方
法院檢察署八十五年度偵字第二○八六七號「原判決誤為第二○八六號」︶，提起上
訴，本院判決如左：
    主  文
上訴駁回。
    理  由
按刑事訴訟法第三百七十七條規定，上訴於第三審法院，非以判決違背法令為理由，
不得為之。是提起第三審上訴，應以原判決違背法令為理由，係屬法定要件。如果上
訴理由狀並未依據卷內訴訟資料，具體指摘原判決不適用何種法則或如何適用不當，
或所指摘原判決違法情事，顯與法律規定得為第三審上訴理由之違法情形，不相適合
時，均應認其上訴為違背法律上之程式，予以駁回。本件原判決認定上訴人甲○、乙
○○共同有其事實欄所載之犯行，已詳述其所憑之證據及認定之理由。對於甲○辯稱
只收驚由信徒自由捐贈香油錢並未詐騙，被害人李家福、張桂丹等人與伊有金錢往來
，始告伊詐欺云云。乙○○所為未替被害人張汶薇等人化解因果，扣案之藥丸是一位
黃唐啟寄放供己服用，未出售云云之辯解，認皆係空言飾詞，不足採信，亦依調查所
得之證據資料詳加指駁及說明。因而撤銷第一審科刑之判決，改判依牽連犯關係從一
重，仍皆論處上訴人二人共同連續明知為偽藥而販賣罪刑。上訴人二人仍表不服，提
起第三審上訴，就販賣偽藥部分其等共同上訴意旨略謂：︵一︶、原判決事實認定甲
○向被害人等詐稱須服用乙○○開具之藥丸及藥散以治疾病，但於理由內並未說明甲
○明知藥丸及藥散為偽藥，及有無共同買進賣出之行為，遽論以共同販賣偽藥罪責；
又置證人林龍賜、曹麗玲、洪瑩祝、游寶蓮、洪慧靜、賴淑珠等有利於上訴人二人之
證詞於不顧，僅謂祇能證明上訴人二人並未販賣藥丸予上開證人等，復祗謂事證已明
，無依聲請傳訊方玉葉、李福興、吳玉美、李麗珠、李秀蘭、高美玉等人之必要，而
未詳為說明其理由，均有證據調查未盡及判決理由不備之違法。︵二︶、法務部調查
局高雄縣調查站︵下稱高雄縣調查站︶係於民國八十五年七月十二日始至上訴人二人
住處搜索，經該局鑑定均未發現有常見之西藥成份，乃原審竟將同年六月二十六日非
法取得之藥丸、藥粉送請行政院衛生署藥物食品檢驗局檢驗；又上訴人二人於高雄縣
調查站之自白係出於不正方法取得，乙○○部分並無錄音、錄影證明出於任意性，原
審均採為判決論罪之基礎，其採證違法云云。惟查：︵一︶、原判決於理由內已分別
援引被害人張汶薇、李家福、李進添、吳春和、張桂丹、曾月里等人於高雄縣調查站
調查、檢察官偵查及第一審審理中不利於上訴人二人之供述，查明上訴人二人於高雄
縣調查站之自白與事實相符，且查扣案之淡紅褐色粉末、鐵筒裝及塑膠袋裝之黑色藥
丸、土龍丸等均驗出西藥成份，而無衛生署核准字號，顯係未經主管機關核准製造之
偽藥，因而認定上訴人二人有共同販賣偽藥之犯行，並說明上開林龍賜等證人之證詞
，如何不足以推翻上開事實而為有利於上訴人二人認定，及無依聲請傳訊前開方玉葉
等人必要之理由。其採證認事，自形式上觀察，並無證據調查未盡、判決理由不備及
採證違背證據法則之違法情事。︵二︶、依卷證資料，本件高雄縣調查站係於八十五
年七月十二日經搜索而扣得中藥粉及中藥丸等一大箱，嗣原審將扣得之藥物予以分類
編號送請行政院衛生署藥物食品檢驗局檢驗結果，其中淡紅褐色粉末、鐵筒裝及塑膠
袋裝之黑色藥丸、土龍丸等均驗出西藥成份，並非以非法查扣藥品送驗。至上訴人二
人於高雄縣調查站之自白，乙○○部分詢問時雖未錄音及錄影，但均係出於其二人任
意性之供述，且經查明與事實相符，原判決於理由欄二、(四)已詳為說明，因而均採為
所憑證據之一，核無不合，尚無違法之可言。上訴意旨並未依卷證資料為具體之指摘
，徒就原判決已說明之事項，憑個人意見，漫事指摘，復為事實上之爭執，均非適法
之第三審上訴理由，應認上訴人二人此部分之上訴為違背法律上之程式，應予駁回。
至其餘上訴意旨，無非係就原判決認上訴人二人尚牽連犯詐欺取財部分而為指摘，因
此部分係依刑法第三百三十九條第一項論罪，核屬刑事訴訟法第三百七十六條第四款
之罪名，其等所犯販賣偽藥重罪部分之上訴，既不合法，自無從就此輕罪部分併為實
體上之審判，此部分上訴，顯非適法，應併予駁回。
據上論結，應依刑事訴訟法第三百九十五條前段，判決如主文。
中　　　華　　　民　　　國　　九十三　　年　　　一　　　月　　 十五 　　日
                              最高法院刑事第十一庭
                                  審判長法官  張　淳　淙
                                        法官  謝　俊　雄
                                        法官  蘇　振　堂
                                        法官  張　春　福
                                        法官  呂　丹　玉
      右正本證明與原本無異
                                              書  記  官
中　　　華　　　民　　　國　　九十三　　年　　　一　　　月　　二十八　　日
                                                                        Ｖ
